臺灣桃園地方法院行政訴訟裁定　　　　　110年度交字第453號
原　　　告　吳國耀　

訴訟代理人　吳國萍　

被　　　告　桃園市政府交通事件裁決處

代　表　人　張丞邦　
上列當事人間交通裁決事件，原告提起行政訴訟，本院裁定如下
：
    主  文
原告之訴駁回。
訴訟費用新臺幣參佰元由原告負擔。
    理  由
一、按「本法所稱交通裁決事件如下：一、不服道路交通管理處
    罰條例（下稱處罰條例）第8 條及第37條第5 項之裁決，而
    提起之撤銷訴訟、確認訴訟。」行政訴訟法第237 條之1 第
    1 項第1 款定有明文。又按「違反本條例之行為，由下列機
    關處罰之：一、第12條至第68條及第92條第7 項、第8 項由
    公路主管機關處罰。二、第69條至第84條由警察機關處罰。
    」「計程車駕駛違反前條及本條規定，應廢止其執業登記或
    吊扣其執業登記證者，由警察機關處罰，不適用第8 條第1
    項第1 款規定」處罰條例第8 條第1 項、第37條第5 項分別
    定有明文。依上揭法律規定可知，原告依上揭行政訴訟法第
    237 條之1 第1 項第1 款規定提起本件撤銷交通裁決之行政
    訴訟事件，自應經公路主管機關或警察機關作成處罰之裁決
    為前提要件。
二、經查，本件原告雖提出被告110 年9 月14日桃交裁申字第
    1100096562號函( 下稱被告110 年9 月14日函) 1 份為證(
    見本院卷第10頁) ，並主張該函文即是本件之裁決處分，及
    請求撤銷該函文等語。惟觀諸上揭函文並未具體載明原告違
    規之時間、地點及違規事實為何，及處罰之金額及種類為何
    等交通違規事件處罰裁決要件，且上開函文之說明五、已載
    明：「倘不服本案申訴結果，依道路交通管理處罰條例第87
    條及行政訴訟法第237 條之2 等規定，請先向本處申請開立
    裁決書後，以桃園市政府交通事件裁決處為被告，向住所起
    、居所地、所在地或違規行為地之地方法院提起行政訴訟；
    其中撤銷訴訟之提起，應於裁決書送達後30日( 含例假日)
    內為之；若逾期提起，依法院受理與否為準。」等語。足見
    ，上揭被告110 年9 月14日函文顯非首揭法律規定之裁決處
    分。況且本件原告提起撤銷交通裁決之行政訴訟事件，應以
    經公路主管機關或警察機關作成處罰之裁決為前提要件，已
    如前述。另原告雖又提出桃園市政府警察局舉發違反道路交
    通管理事件通知單3 紙( 見本院卷第7-9 頁) 為證，惟該舉
    發通知單僅係舉發機關之舉發程序所為之通知，至多僅能認
    係舉發機關所為之「暫時性行政處分」，但並非係被告所為
    之裁決書之行政處分。
三、次查，依被告110 年10月12日桃交裁申字第1100105568號函
    略以：「主旨：有關貴院受理110 年度交字第453 號交通裁
    決事件，訴訟程序尚有疑義，請查照。說明：一、…。二、
    依據道路交通管理處罰條例第87條後段規定，撤銷訴訟應於
    裁決書送達三十日內提起，亦即民眾若欲提起撤銷訴訟應先
    向本處開立裁決書後再向貴院起訴，然本案三筆違規均未依
    前揭規定開立裁決書，顯然於法欠合，爰請貴院再次審酌卓
    處。」等語( 見本院卷第22頁) 。足見，本件原告起訴時，
    本件之交通事件裁決書尚未作成，亦即本件之行政處分尚未
    作成。
四、綜上所述，本件原告所提出之被告110 年9 月14日函並非裁
    決書，且本件之交通事件裁決書亦尚未作成。換言之，本件
    之行政處分尚未作成，亦即並無撤銷訴訟之標的，足見，原
    告之起訴顯「不備其他要件」。故本件原告提起行政訴訟，
    顯非合法，應予駁回。
五、依行政訴訟法第237 條之9 第1 項、第237 條之8 第1 項、
    第236 條、第107 條第1 項第10款、第104 條、民事訴訟法
    第95條、第78條，裁定如主文。
中    華    民    國   110    年    10    月    25    日
                  行政訴訟庭法  官  黃漢權
上為正本係照原本作成。
如不服本裁定，應於送達後10日內向本院提出抗告狀（須按他造
人數附繕本）。
中    華    民    國  110     年    10    月    25    日
                            書記官  蕭竣升